臺灣臺北地方法院民事裁定
111年度訴字第340號

原      告  賴茂雄



被      告  陳圭璋

            陳揚毅

上列當事人間請求撤銷贈與等事件，本院裁定如下：
    主    文
原告之訴駁回。
訴訟費用由原告負擔。
    理    由
一、按訴訟標的之價額，由法院核定；核定訴訟標的之價額，以
    起訴時之交易價額為準，無交易價額者，以原告就訴訟標的
    所有之利益為準；以一訴主張數項標的者，其價額合併計算
    之，但所主張之數項標的互相競合或應為選擇者，其訴訟標
    的價額，應依其中價額最高者定之；因財產權而起訴，其訴
    訟標的之金額或價額在新臺幣十萬元以下部分，徵收一千元
    ；逾十萬元至一百萬元部分，每萬元徵收一百元；逾一百萬
    元至一千萬元部分，每萬元徵收九十元；逾一千萬元至一億
    元部分，每萬元徵收八十元；逾一億元至十億元部分，每萬
    元徵收七十元；逾十億元部分，每萬元徵收六十元；其畸零
    之數不滿萬元者，以萬元計算；書狀及其附屬文件，除提出
    於法院者外，應按應受送達之他造人數，提出繕本或影本；
    書狀不合程式或有其他欠缺者，審判長應定期間命其補正；
    原告之訴，有下列各款情形之一，法院應以裁定駁回之，但
    其情形可以補正者，審判長應定期間先命補正：㈥起訴不合
    程式或不備其他要件者，民事訴訟法第七十七條之一第一、
    二項、第七十七條之二第一項、第七十七條之十三、第一百
    一十九條第一項、第一百二十一條第一項、第二百四十九條
    第一項第六款定有明文。
二、本件原告與被告陳圭璋、陳揚毅間請求撤銷贈與等事件，原
    告僅繳納裁判費新臺幣（下同）一千元，起訴狀暨附屬文件
    亦未按被告人數提出繕本或影本；原告起訴聲明第㈠項訴訟
    標的為民法第二百四十四條第一項之撤銷訴權，聲明第㈡項
    訴訟標的為不當得利返還請求權，為因財產權涉訟，該等訴
    訟標的均無起訴時之交易價額，訴訟標的價額應以原告就訴
    訟標的所有之利益為準，即以原告所保全之對陳圭璋債權數
    額，與請求撤銷之法律行為標的價額，二者較低者為準；又
    原告就二項聲明之訴訟標的利益同一，應以其中價額最高者
    定之，經本院按原告對陳圭璋之債權本金核定訴訟標的價額
    為壹佰壹拾伍萬元，應徵第一審裁判費壹萬貳仟叁佰捌拾伍
    元，扣除原告已繳之裁判費一千元，尚應補繳壹萬壹仟叁佰
    捌拾伍元，而於一一一年三月一日裁定命原告於收受裁定之
    日起五日內補正起訴狀暨附屬文件之繕本或影本二份及裁判
    費壹萬壹仟叁佰捌拾伍元，該裁定於同年月九日送達原告指
    定之送達代收人，付與有辨別事理能力之受僱人，有送達證
    書可稽，原告迄未補正，有本院繳費狀況查詢單、收費答詢
    表可按，其訴於法自有未合，不應准許，爰予駁回。
據上論斷，本件原告之訴為不合法，依民事訴訟法第七十八條、
第九十五條，裁定如主文。　　
中　　華　　民　　國　　111 　年　　3 　　月　　21　　日
                    民事第四庭  法　官  洪文慧
以上正本係照原本作成。
如不服本裁定應於送達後10日內向本院提出抗告狀，並繳納抗告
費新臺幣1,000元。
中　　華　　民　　國　　111 　年　　3 　　月　　21　　日
                                書記官  顏子薇